【裁判字號】    95,簡上,220
【裁判日期】    951031
【裁判案由】    竊盜
【裁判全文】
臺灣臺北地方法院刑事判決             95年度簡上字第220號
上  訴  人  臺灣臺北地方法院檢察署檢察官
被      告  甲○○
                    現於臺灣臺北監獄執行中
上列上訴人因被告竊盜案件，不服本院中華民國九十五年七月二
十一日九十五年度簡字第二二０七號第一審刑事簡易判決（聲請
簡易判決處刑書案號：臺灣臺北地方法院檢察署九十五年度偵字
第一三五二一號；移送併辦案號：九十四年度偵字第一四八００
號），提起上訴，本院管轄第二審之合議庭審理，判決如下︰
    主  文
原判決撤銷。
甲○○連續竊盜，累犯，處有期徒刑參月，如易科罰金，以銀元
佰元即新臺幣玖佰元折算壹日。
    事  實
一、甲○○前於民國九十年間因贓物案件，經本院於九十年九月
    三日以九十年度簡字第二四一七號判決處有期徒刑四月，如
    易科罰金以銀元三百元折算一日確定，於九十一年一月二十
    日執行完畢。又於九十二年間因竊盜案件，經本院於九十二
    年十月二十四日以九十二年度易字第七四九號判決處有期徒
    刑六月，如易科罰金以銀元三百元折算一日確定，於九十三
    年七月二十一日縮刑期滿執行完畢。復於九十三年間因恐嚇
    案件，經本院於九十三年十月二十五日以九十三年度易字第
    一一二五號判決處有期徒刑四月，如易科罰金以銀元三百元
    折算一日確定，於九十三年十二月八日縮刑期滿執行完畢。
    詎仍不知悔改，復基於意圖為自己不法所有之概括犯意：(一)
    先於九十四年七月二十八日凌晨一時二十五分許，在臺北市
    信義區○○○路○段二三六巷六號之「7-11便利商店」內，
    徒手竊取黑人牌牙膏一條，得手後藏放於衣服內，於步出店
    外時，旋遭店員丙○○發現而報警當場查獲；(二)復於同年八
    月一日九時四十三分許，在臺北市信義區○○○路○段二九
    五巷八號前，趁乙○○所有之銀色淑女型腳踏車一部未上鎖
    ，乃將之騎離現場而竊取得手，並旋以新臺幣一百五十元販
    售他人牟利，嗣經張女報警後，經警調閱該處監視錄影帶畫
    面而循線於同日十五時三十分許在臺北市○○區○○路富台
    公園前查獲。
二、案經臺北市政府警察局信義分局報告臺灣臺北地方法院檢察
    署檢察官偵查後聲請簡易判決處刑及移送併辦。
    理  由
一、訊據被告甲○○坦承前揭犯行不諱，核與證人即告訴人丙○
    ○、乙○○證述遭竊情節相符（見九十四年度偵字第一三六
    一０號偵查卷第十一頁、九十四年度偵字第一四八００號偵
    查卷第六頁），並有贓物認領保管單一紙（同上第一三六一
    ０號偵查卷第十七頁）、監視錄影帶列印畫面二紙（同上第
    一四八００號偵查卷第十一、十二頁）附卷足憑，足認被告
    前揭出於任意性自白與事實相符，堪以憑信，本件事證明確
    ，被告犯行洵堪認定。
二、被告甲○○行為後，刑法於九十四年二月二日修正公布，九
    十五年七月一日施行，按行為後法律有變更者，適用行為時
    之法律，但行為後之法律有利於行為人者，適用最有利於行
    為人之法律，修正後刑法第二條第一項定有明文。此規定係
    規範行為後法律變更所生新舊法律比較適用之準據法，是刑
    法第二條本身雖經修正，但刑法第二條既屬適用法律之準據
    法，本身尚無比較新舊法之問題，應一律適用裁判時之現行
    刑法第二條規定以決定適用之刑罰法律。又本次刑法修正之
    比較新舊法，應就罪刑有關之共犯、未遂犯、想像競合犯、
    牽連犯、連續犯、結合犯，以及累犯加重、自首減輕暨其他
    法定加減原因（如身分加減）與加減例等一切情形，綜其全
    部罪刑之結果而為比較（最高法院九十五年五月二十三日九
    十五年度第八次刑庭會議決議參照）。爰就本件新舊法比較
    結果論述如下：
  (一)刑法第三百二十條第一項之竊盜罪，法定刑得科銀元五百元
    以下罰金，依修正後刑法施行法增訂第一條之一：「中華民
    國九十四年一月七日刑法修正施行後，刑法分則編所定罰金
    之貨幣單位為新臺幣。九十四年一月七日刑法修正時，刑法
    分則編未修正之條文定有罰金者，自九十四年一月七日刑法
    修正施行後，就其所定數額提高為三十倍。但七十二年六月
    二十六日至九十四年一月七日新增或修正之條文，就其所定
    數額提高為三倍」及刑法第三十三條第五款修正為：「主刑
    之種類如下：五、罰金：新臺幣一千元以上，以百元計算之
    」等規定，是依修正後之法律，刑法第三百二十條第一項之
    竊盜罪所得科處之罰金刑最高為新臺幣一萬五千元、最低為
    新臺幣一千元；然依被告行為時之刑罰法律即罰金罰鍰提高
    標準條例第一條前段規定之提高倍數十倍及刑法第三十三條
    第五款規定之罰金最低額一元計算，該罪之罰金刑最高為銀
    元三千元，最低額為銀元一元，若換算為新臺幣，最高額雖
    與新法同為新臺幣一萬五千元，然最低額僅為新臺幣三元，
    因此，比較上述修正前、後之刑罰法律，自以被告行為時關
    於科處罰金之刑罰法律較有利於被告。
  (二)關於累犯部分，修正前刑法第四十七條規定「受有期徒刑之
    執行完畢，或受無期徒刑或有期徒刑一部之執行而赦免後，
    五年以內再犯最有期徒刑以上之罪者，為累犯，加重本刑至
    二分之一」，修正後刑法第四十七條第一、二項則規定：「
    受徒刑之執行完畢，或一部之執行而赦免後，五年以內故意
    再犯有期徒刑以上之罪者，為累犯，加重本刑至二分之一」
    、「第九十八條第二項關於因強制工作而免其刑之執行者，
    於受強制工作處分之執行完畢或一部之執行而免除後，五年
    以內故意再犯有期徒刑以上之罪者，以累犯論」。本件被告
    甲○○係故意再犯本件有期徒刑以上之罪，無論依新舊法均
    構成累犯，比較新舊法之結果，認適用新法對被告並非較為
    有利。
  (三)又被告行為時之刑法第四十一條第一項前段規定：「犯最重
    本刑為五年以下有期徒刑以下之刑之罪，而受六個月以下有
    期徒刑或拘役之宣告，因身體、教育、職業、家庭之關係或
    其他正當事由，執行顯有困難者，得以一元以上三元以下折
    算一日，易科罰金。」；又被告行為時之易科罰金折算標準
    ，依修正前罰金罰鍰提高標準條例第二條前段（現已刪除）
    規定，就其原定數額提高為一百倍折算一日，則本件被告行
    為時之易科罰金折算標準，應以銀元一百元至三百元折算一
    日，依現行法規所定貨幣單位折算新臺幣條例應以新臺幣三
    百元至九百元折算為一日。惟修正後刑法第四十一條第一項
    前段規定：「犯最重本刑為五年以下有期徒刑以下之刑之罪
    ，而受六個月以下有期徒刑或拘役之宣告者，得以新臺幣一
    千元、二千元或三千元折算一日，易科罰金。」，比較修正
    前後之易科罰金折算標準，自以修正前之規定較有利於被告
    。
  (四)綜合以上新舊法全部比較結果，認適用修正後之前揭刑法規
    定，對被告並非較為有利，自應依刑法第二條第一項前段之
    規定，適用被告行為時即修正前之規定，以為論處。
三、核被告甲○○所為，係犯刑法第三百二十條第一項之竊盜罪
    。其所為先後兩次竊盜犯行，時間緊接，方法類似，觸犯構
    成要件相同之罪，顯係基於概括犯意為之，為連續犯，應依
    修正前刑法第五十六條之規定，以一罪論，並加重其刑。被
    告前於九十年間因贓物案件，經本院以九十年度簡字第二四
    一七號判決處有期徒刑四月確定，於九十一年一月二十日執
    行完畢；又於九十二年間因竊盜案件，經本院以九十二年度
    易字第七四九號判決處有期徒刑六月確定，於九十三年七月
    二十一日縮刑期滿執行完畢；復於九十三年間因恐嚇案件，
    經本院以九十三年度易字第一一二五號判決處有期徒刑四月
    確定，於九十三年十二月八日縮刑期滿執行完畢，有臺灣高
    等法院被告全國前案紀錄表存卷可按，其受有期徒刑執行完
    畢後，五年以內再犯本件有期徒刑以上之罪，為累犯，應依
    修正前刑法第四十七條之規定加重其刑。聲請簡易判決處刑
    意旨雖未敘及被告上述犯罪事實欄一、(二)所載之竊盜犯行，
    然此部分事實與檢察官聲請簡易判決處刑並經本院論罪部分
    ，既有連續犯之裁判上一罪關係，應為起訴效力所及，且經
    檢察官移送併辦，本院自應併予審究。原審以被告所犯上述
    犯罪事實欄一、(一)之竊盜犯行，事證明確，據以論罪科刑，
    固非無見，惟被告於原判決前，尚有犯罪事實欄一、(二)之犯
    行，原審未及審酌，尚有未洽，檢察官上訴意旨認原判決未
    及審酌被告前揭併辦部分之犯罪事實，請求撤銷原判決，為
    有理由，原判決既有上開可議之處，自屬無可維持，應由本
    院予以撤銷改判。爰審酌被告有多項犯罪記錄，素行不端，
    且迄未賠償被害人乙○○之損失，惟所竊得財物之價值不高
    ，所生危害程度不大，及其犯罪之動機、目的、手段，並犯
    後坦承犯行，態度良好等一切情狀，量處如主文所示之刑，
    並依修正前刑法第四十一條第一項前段之規定，諭知易科罰
    金之折算標準。
據上論斷，應依刑事訴訟法第四百五十五條之一第一項、第三項
、第三百六十九條第一項前段、第三百六十四條、第二百九十九
條第一項前段，刑法第二條第一項前段、第三百二十條第一項、
修正前刑法第五十六條、第四十七條、第四十一條第一項前段，
罰金罰鍰提高標準條例第一條前段，修正前罰金罰鍰提高標準條
例第二條，現行法規所定貨幣單位折算新臺幣條例第二條，判決
如主文。
本案經檢察官郭麗娟到庭執行職務
中    華    民    國    95    年    10    月    31    日
                  刑事第十一庭  審判長法  官   劉方慈
                                      法  官   葉建廷
                                      法  官   鍾淑慧
以上正本證明與原本無異。
不得上訴。
                                      書記官  劉英芬
中    華    民    國    95    年    10    月    31    日
附錄本案論罪科刑法條
中華民國刑法第320條
（普通竊盜罪、竊佔罪）
意圖為自己或第三人不法之所有，而竊取他人之動產者，為竊盜
罪，處5年以下有期徒刑、拘役或5百元以下罰金。
意圖為自己或第三人不法之利益，而竊佔他人之不動產者，依前
項之規定處斷。
前二項之未遂犯罰之。


司法院資訊處製作；財團法人民間司法改革基金會備份。
